Inventaris van het archief van de Inspecteurs en Commissies van de Waterstaat in Nederland, (1551) 1798-1849 (1870)
Nationaal Archief, Den Haag
- ADRIANUS FRANÇOIS GOUDRIAAN, 05
  Bij de organisatie van 1 januari 1817 verkreeg Goudriaan het inspecteur-generaalschap over de Zuidelijke Inspectie, zijnde Zeeland en de zuidelijke provincies behalve Limburg en Luik, en tevens het inspecteurschap in de 2e divisie, zijnde Zeeland, Oost- en West-Vlaanderen en Antwerpen. Hij vestigde zich te Princenhage, doch zijn standplaats was Breda.
  Met 1 september 1817 werden hem nog toegevoegd Noord-Brabant, Limburg en Luik, terwijl na het overlijden van de inspecteur in de 3e divisie op 27 mei 1821 hem ook de dienst in de provincies Zuid-Brabant, (is opgedragen aan Bouesnel!) Henegouwen, Namen en Luxemburg werd opgedragen.
  Bij Ministeriële Beschikking d.d. 16 mei 1822 werd bepaald, dat de inspecteurs-generaal na 1 juni daaraanvolgend geen vaste directie meer zouden hebben, maar dat zij zich overeenkomstig het Koninklijk Besluit van 11 april 1822 zouden begeven ter plaatse waar hunne tegenwoordigheid zou worden vereist.
  Het Koninklijk Besluit van 28 september 1823, inv.nr. 10, benoemde hem met ingang van 15 oktober daaraanvolgend tot administrateur van het Departement van Binnenlandse Zaken, waaronder de Waterstaat ressorteerde. Hoewel hij de titel van inspecteur-generaal bleef behouden, liet hij gedurende die tijd de inspectie hoofdzakelijk aan zijn ambtgenoot over.
  Na het ontslag van J. Blanken Jzn. werd hij met ingang van 1 januari 1827 weder inspecteur-generaal van de Waterstaat in het gehele Rijk, hetgeen hij tot zijn dood bleef.
  In 1931 zijn de hierna beschreven archieven van Goudriaan aan het Algemeen Rijksarchief overgedragen. De archieven als inspecteur-generaal en inspecteur der 2e divisie lagen door elkaar. Zij zijn van elkaar gescheiden en onderverdeeld naar de provincies en verder naar onderwerpen.
  - Inspecteur-generaal, 05.1
    - Ingekomen en minuten van uitgegane stukken., 1807-1829; 513-540
      - Friesland, 1808 - 1817, 1827 - 1829, 513; 1 pak
      - Groningen, 1808 - 1813, 514; 1 pak
      - Groningen, 1814 - 1817, 1826 - 1829, 515; 1 pak
      - Drenthe, 1808 - 1819, 1821 - 1823, 1827, 1829, 516; 1 pak
      - Overijssel, 1808 - 1813, 517; 1 pak
      - Overijssel, 1814 - 1817, 1822 - 1823, 518; 1 pak
      - Overijssel, 1826 - 1829, 519; 1 pak
      - Gelderland, 1808 - 1814, 1816, 1817, 520; 1 pak
      - Gelderland, 1826 - 1829, 521; 1 pak
      - Noord-Holland, 1807 - 1808, 1828, 522; 1 pak
      - Zuid-Holland, 1823 - 1829, 523; 1 pak
      - Zeeland, 1817 - 1818, 1820, 1826, 524; 1 pak
      - Noord-Brabant, 1817 okt. - 1818, 525; 1 pak
      - Noord-Brabant, 1819, 526; 1 pak
      - Noord-Brabant, 1820, 527; 1 pak
      - Noord-Brabant, 1821, 528; 1 pak
      - Noord-Brabant, 1822, 1823 jan.-okt., 529; 1 pak
      - Noord-Brabant, 1826 - 1827, 530; 1 pak
      - Noord-Brabant, 1828 - 1829, 531; 1 pak
      - Limburg, 1816 - 1823, 1826 - 1828, 532; 1 pak
      - Zuid-Willemsvaart, 1822 - 1829, 533; 1 pak
      - Antwerpen, 1816 - 1819, 534; 1 pak
      - Antwerpen, 1820 - 1829, 535; 1 pak
      - Oost-Vlaanderen, 1817 - 1828, 536; 1 pak
      - West-Vlaanderen, 1816 - 1818, 537; 1 pak
      - West-Vlaanderen, 1819 - 1820, 538; 1 pak
      - West-Vlaanderen, 1821 - 1823, 539; 1 pak
      - West-Vlaanderen, 1826 - 1829, 540; 1 pak
        Met een kaart.
  - Inspecteur der 2e divisie, 05.2
    - Ingekomen en minuten van uitgegane stukken., 1817-1822; 541-554
      - Noord-Brabant, 1817 - 1818, 541; 1 pak
      - Noord-Brabant, 1819, 542; 1 pak
      - Noord-Brabant, 1820, 543; 1 pak
      - Noord-Brabant, 1821, 1822 jan. - juni, 544; 1 pak
      - Limburg, 1817 okt. - 1822 mei, 545; 1 pak
      - Zuid-Willemsvaart, 1818 - 1822, 546; 1 pak
      - Antwerpen, 1817 - 1819, 547; 1 pak
      - Antwerpen, 1820 - 1822, 548; 1 pak
      - Oost-Vlaanderen, 1817 - 1822, 549; 1 pak
      - West-Vlaanderen, 1817, 550; 1 pak
      - West-Vlaanderen, 1818, 551; 1 pak
      - West-Vlaanderen, 1819, 552; 1 pak
      - West-Vlaanderen, 1820, 553; 1 pak
      - West-Vlaanderen, 1821 - 1822, 554; 1 pak
  - Dossiers en bundels, 05.3
    - 'Profielen en schetsen gehoorende tot de voordragt van werken aan 's landszeeweringen in het noorder gedeelte van het departement Holland'., ongedateerd (1807); 555; 1 deel
    - Plannen om Amsterdam van vers water te voorzien., 1808-1814; 556; 1 pak
    - Rapport van D. Mentz en C. van der Meer omtrent de tienjaarlijkse waterpassing van de zeedijken langs de Zuiderzee., 1809 mrt. 31; 557; 1 deel
    - Stukken rakende het beheer van herstellingen aan de zeedijken van Vollenhove in Overijssel., 1803-1807; 558; 1 omslag
    - Consideratie over een ontwerp tot een algemene regeling der peilschalen langs de rivieren., 1815-1827; 559; 1 omslag
    - Stukken betreffende de schouw der dijken langs de hoofdrivieren., 1809-1810; 560; 1 omslag
    - Advies over de Pruisische eis tot betaling der kosten van verhoging der Kleefse Rijndijken door Nederlandse belanghebbenden., 1815; 561; 1 omslag
    - Algemene correspondentie betreffende de organisatie en het personeel van de Waterstaat., 1797, 1808 - 1829; 562; 1 omslag
    - 'Cahier strekkende voor het opmaken eener algemene statistiek der groote communiatiën van het Rijk op den 1 januari 1829'., 563; 1 pak
      Aanwezig zijn gegevens over:
      a. Wegen in Gelderland door M. Beijerink. Hierbij een 'tableau van de groote Heerenwegen of Heerbanen', gedrukt, ongedateerd
      b. Wegen en wateren in Noord-Brabant, door ingr, A. de Geus. (afschrift).
      c. Wegen in Limburg, door hoofdingr. Sermoise.
      d. Kanalen in Limburg en Brabant en de Zuid-Willemsvaart, door B.H. Goudriaan.
      e. Wegen en wateren in Antwerpen.
    - Correspondentie betreffende waterstaatsbegrotingen., 1814-1816; 564; 1 omslag
    - Verdediging van Goudriaan van het Corps Ingenieurs tegen beschuldigingen, uitgebracht door Gedeputeerde Staten van Noord-Brabant, Oost- en West-Vlaanderen., 1821; 565; 1 omslag
    - Rapport over de kanalen en hun verbetering., 1811; 566; 1 stuk
    - Advies over een weegbrug op de weg tussen Amsterdam en Utrecht bij Abcoude., 1815; 567; 1 omslag
    - Ontwerpen voor een hydraulische weegbak voor het ijken van steenladingen en van verplaatsbare weegbruggen., 1817; 568; 1 stuk
    - Rapport betreffende de aanleg van een kanaal Brussel-Gorinchem over Lier, Hoogstraten en Breda., 1828; 569; 1 stuk
    - Plannen voor de aanleg van het Maas-Moezel kanaal door de Sociëteit tot Ontginning van Mijnen en Steengroeven in Luxemburg., 1826; 570; 1 omslag
    - Rapport wegens de samenstelling van de droogdokken te Portsmouth., 1819; 571; 1 stuk
    - Rapport over het plan van nieuwe samenstelling van sluisdeuren van J.W. van Vredenburch., 1808; 572; 1 stuk
    - Advies over een hydraulische molen van A.H. Hiemke., 1809; 573; 1 stuk
    - Vergelijking van de voordelen van wind- en stoomwatermolens., 1821; 574; 1 stuk
    - Advies over het scheprad, uitgevonden door Theville en Poncelet., 1826; 575; 1 stuk
    - Rapport over het gebruik van ijsselsteen voor de wegen., 1826; 576; 1 stuk
    - Rapport over het voordeel van macadamwegen., 1828; 577; 1 stuk
    - Stukken betreffende het gebruik van kunstcement., 1813-1828; 578; 1 omslag
    - Algemene riviercorrespondentie bij ijsgang., 1812-1828; 579; 1 omslag
    - Correspondentie met de eerste commissie, belast met het onderzoek naar de beste rivierafleidingen en daarop betrekkelijke stukken., 1821-1827; 580; 1 pak
      Zie ook het archief van de tweede commissie van deze inventaris.
    - Mededeling van het Koninklijk Besluit tot instelling der tweede Commissie tot Onderzoek naar de Beste Rivierafleidingen., 1828 juli 7; 581; 1 omslag
    - Circulaire aan de ingenieurs in verband met het bezoek van Napoleon aan Holland., 1811; 582; 1 stuk
    - Circulaire betreffende uit te voeren grote land- en watercommunicaties., 1827; 583; 1 omslag
    - Rapport over het uitvoeren van plaveiselwerk in eigen beheer of bij aanbesteding., 1818; 584; 1 omslag
    - Rapport over nadere regeling van aanbestedingen., 1826; 585; 1 stuk
- ARIE BLANKEN JZN, 06
  1. Arie Blanken Jzn. werd 11 juli 1766 geboren te Haastrecht; hij overleed te Gouda de 3e mei 1824. Hij trad in 1779 in militaire dienst bij het Wapen der Genie, voerde de directie over de vestingwerken van de waterlinie en werkte ná 1795 aan de herstelling van de zeesluis te Muiden.
  Nadat de werkzaamheden van Arie Blanken Jzn. bij de fortificaties waren beëindigd vond hij een nieuwe functie bij de door het Provinciaal Bestuur van Holland op 23 juni 1797 geoctroyeerde vervening van landen, gelegen in het Ambacht van Berkenwoude in het Beneden Kerkgedeelte van Stolwijk in de Krimpenerwaard.
  In de eerste vergadering der Commissie tot Beneficiering dier Vervening, gehouden te Haarlem de 14 november 1798, werd hij door de president Chr. Brunings voorgedragen tot directeur en opziener, daar hij 'reeds vele blijken van zijn kunde in dat vak getoond had' en in diezelfde vergadering werd hij als zodanig benoemd. Hij vestigde zich te Gouda.
  Na beëindiging van dit werk werd hem bij besluit van het Wetgevend Lichaam, d.d. 4 mei 1804, weder een belangrijke commissie opgedragen. Bepaald werd, dat ten behoeve van het Hoogheemraadschap van Rijnland een uitwatering zou worden gemaakt te Katwijk aan Zee, conform het rapport van F.W. Conrad, A. Blanken Jzn. en S. Kros. De genoemde drie ontwerpers werden daarop blijkens de notulen der vergadering van de Commissie uit Hoogheemraden van Rijnland tot executie der uitwatering te Katwijk van 25 juli 1804 benoemd tot directeuren om met overleg van de directeur-generaal van de Waterstaat, Chr. Brunings, die werken ten uitvoer te doen brengen.
  Naast de werken aan het Katwijks kanaal had Blanken van 1807 af ook veel bemoeienis met de droogmaking van de Zuidplas van Schieland, die hem later werd opgedragen bij missive van de minister van Waterstaat en van Publieke Werken, d.d. 17 januari 1816.
  Bij de reorganisatie van de Waterstaat bij Koninklijk Besluit van 30 maart 1808 (inv.nr. 47) werd hij benoemd tot inspecteur van het 9e district. Tengevolge van de benoeming van zijn broeder J. Blanken Jzn. tot inspecteur-generaal werd bij besluit van 7 mei 1808 de inspectie van het 10e district ook aan Arie Blanken opgedragen.
  Deze twee districten omvatten volgens het besluit van 30 maart 1808 geheel Zuid-Holland, een deel van Noord-Holland, Utrecht en Noord-Brabant. Ook werd bij dat besluit de instructie voor de inspecteurs vastgesteld alsmede voor alle overige waterstaatsambtenaren.
  Bij Koninklijk Besluit van 22 januari 1809 (nr. 1), werd Blanken bovendien benoemd tot lid van het Comité Centraal, waarin hij zitting had niettegenstaande zijn broeder Jan ook lid daarvan was (2 febr. 1809 nr. 5).
  Daarna werd hij bij Keizerlijk Decreet d.d. 20 februari 1811 benoemd tot ingenieur en chef du Corps Imperial des Ponts et Chaussées. Hij deed als zodanig dienst in het departement 'des Bouches de la Meuse'.
  Bij besluit van de commissaris-generaal van Binnenlandse Zaken, d.d. 10 december 1813 inv.nr. 2417, werd hem de titel van hoofdingenieur der 1e klasse verleend.
  De provisionele verdeling der Nederlanden in districten d.d. 6 mei 1814 veranderde slechts het Departement van de Monden van de Maas in het 2e district, hetgeen bij de definitieve organisatie bij Koninklijk Besluit van 25 juli 1816 La. X ook gehandhaafd bleef. Blanken ontving daarna tevens de honoraire titel en rang van inspecteur van de Waterstaat (Koninklijk Besluit van 3 juli 1817).
  Bij de overdracht van het beheer en de bekostiging van waterstaatswerken van het Rijk aan de Provincies bij Koninklijk Besluit van 17 december 1819, (nr. 2) werd Blanken ter beschikking van de gouverneur en de Provinciale Staten van Zuid-Holland gesteld. Van deze functies is hij geschorst, voorlopig door de Staten op 16 mei 1823, definitief bij Koninklijk Besluit van 15 juni 1823 (nr. 10). Spoedig daarop 21 juli (nr. 19) volgde zijn eervol ontslag met ingang van 1 augustus 1823. Hij overleed 3 mei 1824.
  Blanken heeft de archieven, die hij in bovengenoemde functies ambtshalve heeft gevormd, blijkbaar niet overgedragen aan de besturen waaronder ze zijn ontstaan, of aan zijn opvolgers. In 1886 werden ze door Martinus Nijhoff te 's-Gravenhage in publieke veiling gebracht; deze verkoping is echter niet doorgegaan. De regering heeft op de stukken beslag gelegd en daarna aangekocht. Het blijkt niet hoe Nijhoff ze heeft verkregen. Volgens de tegenwoordige directie zou de verzameling in Delft zijn aangekocht als oud papier.
  Het gedeelte van voor 1813 is direct in het Rijksarchief geplaatst, het gedeelte na 1813 is eerst naar het Departement van Waterstaat gegaan en in 1908 met het Departementsarchief over 1813-1829 aan het Algemeen Rijksarchief overgedragen. Het eerste gedeelte was niet geïnventariseerd, de stukken van ná 1813 zijn beschreven in de 'Verslagen omtrent 's Rijks oude archieven' over 1908. Deze splitsing was echter kunstmatig, want bij de vorming der dossiers was daarmede geen rekening gehouden, evenmin met de verschillende titulaturen.
  De dossiers of bundels bestaan uit originele correspondentie, dikwijls aangevuld met afschriften en gedrukte stukken.
  2. Inv.nrs. 587-596, 598-600, 603-604, 609-611, 613-620, 624-626, 627, 628, 630, 633, 636, 639, 641-643, 648-652, 657-661, 644-667, 668A, 670-677, 679-680, 682-686, 699-702, 704-705, 707 en 754-773 zijn (soms voor een gedeelte) onderdeel geworden van de archieven van de hoofdingenieur van Rijkswaterstaat Zuid-Holland, 1808-1849, 3.07.01.
  - In algemene dienst, 06.1
    - Persoonlijke aangelegenheden, organisatie enz., 06.1.1
      - Stukken in verband met de sollicitatie van Blanken's zwager Hanegraaff als opzichter en landmeter van Schieland., 1802; 586; 1 omslag
      - Stukken betreffende particuliere aangelegenheden, het personeel en de organisatie, 1805-1817, Blanken's verdediging tegen klachten bij de kroonprins, 1822, en zijn schorsing en eervol ontslag, 1823., 1805-1823; 590; 1 pak
        Een gedeelte van deze stukken is overgebracht naar het archief van de hoofdingenieur van Rijkswaterstaat in Zuid-Holland, 3.07.01, inv.nrs. 1 - 172, zie voor concordanties inventaris 3.07.01.
    - Zee-, rivier- en polderwerken, 06.1.2
      - Algemeen, 06.1.2.1
      - Oost-Friesland, 06.1.2.2
        - Ingekomen brieven bij, concept-memoires van A. Blanken Jzn. betreffende dijken en waterwerken in Oost-Friesland., 1806-1807; 597; 1 omslag
          De brieven zijn grotendeels van zijn broeder W. Blanken te Emden.
      - Friesland en Drenthe, 06.1.2.3
      - Gelderland, 06.1.2.4
        - Klacht van geërfden in de Tielse polder over het onderhoud van de Waaldijk, met rapport van Krayenhoff en C.L. Brunings., 1804; 601; 1 omslag
          Ontbreekt.
        - Voorstel van mr. N.W. Ardesch tot verbetering van de landbouw in de Arkemeense polder onder Nijkerk en Putten door betere regeling van het peil van het water., 1820; 602; 1 katern
      - Utrecht, 06.1.2.5
        - Stukken betreffende de Mijdrechtse droogmakerij., 1805, 1808 - 1810; 604; 1 pak
        - Aantekenboekje en stukken betreffende brug- en sluiswerken in de Pijnenburgse Grift of Praamgracht in de omgeving van Den Dolder, Veenhuizen en Soestdijk., ongedateerd en 1819; 605; 1 omslag
        - Memories, rapporten, tekeningen enz. betreffende het project voor een kanaal tussen de Vecht en de Eem., 1797; 606; 1 dossier
        - Inspectie-rapporten enz. over het Volmolens of Drostengat aan de Vaart te Vreeswijk., 1800-1801; 607; 1 omslag
      - Noord-Holland, 06.1.2.6
        - Stukken betreffende het vervenen, bedijken en droogmaken van landen onder Aalsmeer., 1817; 608; 1 omslag
        - Reglement en adressen betreffende het vervenen, bedijken en droogmaken van een gedeelte van de Hollendrechter en Bulwijker polders onder Ouder-Amstel., 1801; 612; 1 omslag
          Afschriften verzameld door A. Blanken Jzn.
        - Stukken betreffende het plan om Amsterdam van vers water te voorzien., 1808-1813; 615; 1 dossier
          1. Ingevolge art. 9 van het Keizerlijk Decreet van 21 oktober 1811, benoemde de minister van Binnenlandse Zaken een commissie voor deze voorziening, waarin onder andere Blanken zitting kreeg.
          2. Een gedeelte van deze stukken is overgebracht naar het archief van de hoofdingenieur van Rijkswaterstaat in Zuid-Holland, 3.07.01, inv.nrs. 1 - 172, zie voor concordanties inventaris 3.07.01.
        - Stukken betreffende de droogmaking van het Haarlemmermeer, 1803-1822, net retroacta 1735-1800., 1735-1822; 618-619; 2 pakken
          - 1735-1811, 618
            Hierbij een register van de waterhoogten in Holland van 1570-1735.
          - 1812-1822, 619
        - Stukken betreffende de Legmeerdijk, de Legmeersluis en de postweg Alphen-Amsterdam., 1804-1809; 621; 1 dossier
          Met een staat der dijkplichtingen d.d. 1792 (gedrukt).
        - Stukken betreffende werken aan de Noordpolder bij Muiden., 1789-1795; 622; 1 dossier
        - Stukken en tekeningen betreffende de Muider en Naarder zeedijken., 1737, 1785 - 1798, 1808; 623; 2 dossiers
          Hierbij een inspectie-rapport over de dijken beoosten Muiden benevens die der Arkemeense polder onder Nijkerk en Putten in Gelderland en van de Bunschoterveen- en veldendijk onder Utrecht, 1818.
        - Stukken betreffende de zeesluis te Muiden, hoofdzakelijk betrekkelijk de herstellingen in 1810., 1740-1811; 624; 1 pak
        - Stukken betreffende de bedijking, droogmaking en vervening van het Naardermeer, c.a., 1793-1810; 626; 1 pak
          1. Met retroacta d.d. 1633 en memories en historische aantekeningen en een afschrift Koninklijk Besluit van 1829, houdende verlenging van octrooi van vervening.
        - Stukken betreffende de verbetering van de waterstand in Rijnland door water uit de IJssel, het IJ enz., 1801-1810; 628; 1 pak
        - Rapport over de vraag of Rijnland onder Maasland of Amstelland zal behoren., 1808; 629; 1 omslag
        - Advies van D. Mentz betreffende de inpoldering van de Schinkelpolder onder Aalsmeer, twee ex., 1817 juli 31; 631; 1 omslag
        - Stukken betreffende de grote sluis te Spaarndam; met een kaart., 1796-1806; 632; 1 pak
      - Zuid-Holland, 06.1.2.7
        - Bestekken en condities van aanbestedingen van zeeweringen enz. in Holland, gedrukt., 1763, 1799 - 1809, 1818 - 1819, 1823; 634; 1 pak
        - Stukken en tekeningen betreffende de inundaties in de Alblasserwaard., 1820; 635; 1 omslag
          1. Zie ook de Lek.
          2. Ontbreekt.
        - Brief betreffende herstellingen aan de sluis in de Zederik onder Ameide., 1815 okt.; 637; 1 stuk
        - Verkoopcondities van domeinen van Voorne en de Beijerlanden, gedrukt., 1808; 638; 1 deel
        - Memorie, rapporten en reglementen betreffende de Bleijswijkse droogmakerij en een gedeelte van Hilligersberg, gedrukt., 1770-1772; 640; 1 pak
        - Bestek en condities van aanbesteding voor een sluis in de haven van Dirksland., 1790; 644; 1 stuk
        - 'Memorie en profil-tekening weegens verrigte waterpassinge van de situatie tusschen het eind van de Dreght bij of in de Loosdreghte tot aan de uitwateringe van de Peijenborger grift in de rivier de Eem betrekkelijk een project-canaal', door A. Blanken en P. Lorentz., 1797 sep. 21; 645; 1 katern
        - Rapport betreffende de verzoeken om subsidie voor herstel der schade aan de Eendrachtspolder onder Zevenhuizen en onder Nieuwerkerk aan de IJssel wegens overstromingen., 1802; 646; 1 stuk
        - Lijsten enz. van de grootte der polders onder Goederede en Ouddorp en de aanslag in de verponding tot onderhoud der zeewerken, met desbetreffende resoluties van 1768-1805., 1811 okt.; 647; 1 omslag
        - Stukken betreffende haven-, zee-, rivier- en polderwerken op het eiland Goederede., 1799-1815; 648; 1 pak
          1. Met een tekening van een sluis in de haven.
        - Stukken betreffende de toestand van de Moordrechtse sluis Reewijkse verlaten en het peil van het water in de Gouwe tussen Gouda en de Gouwe sluis aan de Rijn., 1802; 653; 1 pak
        - Stukken betreffende de waarnemingen van de hoeveelheid IJsselwater, dat door de beuk- en volmolens in de Gouwe wordt gebracht in verband met het peil van het water te Gouda, met retroacta, d.d. 1597 en 1630., 1801-1808; 654; 1 omslag
        - Stukken betreffende het geschil tussen het waterschap Bloemendaal bij Gouda en de stad Gouda over het onderhoud van een duiker in de Karnemelksloot te Gouda., 1801-1802; 655; 1 omslag
        - Stukken betreffende Blanken's verplichting, als eigenaar van een huis aan de Westhaven te Gouda, tot reparatie van de schutsluis aldaar en het met de stad Gouda daarover gevoerd proces., 1816-1820; 656; 1 pak
          Hierbij tekeningen, kopies van handvesten enz. Zie waterstaatskaarten nr. 940X.
        - Plannen voor waterverversing te 's-Gravenhage en het maken van een schuif- of schoftgebint en beschoeiingen enz. in de landscheiding tussen Delfland en Rijnland, genaamd de Zijde., 1808-1813; 659; 1 pak
        - Stukken betreffende de havenwerken te Hellevoetsluis, met een kaart., 1808-1810; 661; 1 pak
          1. Voorin bestekken d.d. 1799 (gedrukt in meerdere exemplaren).
          2. Een gedeelte van deze stukken is overgebracht naar het archief van de Hoofdingenieur van Rijkswaterstaat in Zuid-Holland, 3.07.01, inv.nrs. 1 -172, zie voor concordanties inventaris 3.07.01.
        - 'Dijkbrieven' van de Bisschop van Utrecht betreffende de IJssel en Lekdijken in de Lopikerwaard. 1434, 1440, 1454, afschriften., 19e eeuw; 662; 1 katern
        - Stukken betreffende de ontwerpen van een reglement voor een nieuwe administratie voor de Lekdijk-benedendams of Lopikerwaard, met oude keuren en reglementen, 1682-1779., 1797; 663; 1 omslag
          Door Holland en Utrecht waren gezamenlijk gecommitteerden gesteld voor dit doel.
        - Memories, rapporten, tekeningen enz. betreffende de gesteldheid van de rivieren de Lek, IJssel, Merwede enz. in verband met de uitwatering van de Alblasserwaard, Krimpenerwaard en Lopikerwaard enz. 1800-1812, met retroacta van 1774-1792., 1774-1792, 1800 - 1812; 664; 1 pak
        - Memories, rapporten, kaarten, bestekken enz. betreffende de aanleg en het onderhoud van de Linge., 1772-1820; 665; 1 omslag
          1. Hierbij stukken van de Commissie voor het Kanaal van Steenenhoek, benoemd 2 december 1816 nr. 10755, waarvan A. Blanken voorzitter was.
        - Stukken betreffende de polder Honderd Morgen of Wildevenen te Moerkapelle., 1794-1802; 668; 1 omslag
        - Stukken betreffende herstellingen aan de Oude Hoornse zeedijk., 1823; 669; 1 omslag
        - Stukken betreffende molens bij Kortenoord en Zuid-Waddinxveen en de droogmakerij van de Zuidplas in Schieland., 1807-1811, 1815 - 1817 juni; 673; 1 pak
        - Consideraties betreffende het inpolderen van de kleine Starrevaartpolder achter Leidschendam onder Stompwijk., ongedateerd (1817?); 678; 1 stuk
        - Bestekken van het zesjarig onderhoud van de Oudenhoornse en Zwartewaalse zeedijken op het eiland Voorne; met stukken betreffende herstellingen van die dijken., 1823; 681; 1 pak
          Slechts een gedeelte van de hier beschreven stukken bevindt zich in inv.nr. 681; de rest ontbreekt.
      - Noord-Brabant, 06.1.2.8
      - Limburg, 06.1.2.9
        - Rapport over de schipbrug te Venlo., 1815 mei; 687; 1 stuk
    - Molens, 06.1.3
      - Bestekken, brochures, correspondentie enz. betreffende water- en korenmolens in het algemeen., 1717, 1776 - 1806; 688; 1 pak
      - Correspondentie, beschouwingen enz. over de door Cornelis Zillissen uitgevonden schepradmolen., 1798-1799; 689; 1 omslag
        Blanken was met Chr. Brunings en A.F. Goudriaan door de Agent van Politie enz. gecommitteerd om deze plannen te onderzoeken.